【裁判字號】    89,判,767
【裁判日期】    890317
【裁判案由】    廢棄物清理法
【裁判全文】
行  政  法  院  判  決                            八十九年度判字第七六七號
    原      告  甲○○
    被      告  臺中縣大里市公所
右當事人間因廢棄物清理法事件，原告不服台灣省政府中華民國八十八年一月七日八
八府訴三字第一四○二八七號再訴願決定，提起行政訴訟，本院判決如左︰
    主  文
原告之訴駁回。
    事  實
緣原告因未在規定時內任意棄置垃圾，經被告所屬環境衛生稽查人員於八十七年八月
三日十五時三十分在台中縣大里市○○路一七五巷旁（崇光國小後門）垃圾定點處查
獲，遂依垃圾袋中取出之信件逕予告發，被告據予裁處新台幣四、五○○元罰鍰，原
告不服，乃循序提起行政訴訟，茲摘兩造訴辯意旨於次：
原告起訴意旨略謂︰一、原告居住大里市東興里，自市政府實施垃圾車清運，幾乎每
天七點左右即有垃圾車從家門口收集垃圾，無需提著垃圾，花個幾十分鐘跑到鄰里東
榮里（崇光國小後門）去丟﹖二、原告上班或上街之路途方向恰與相片所示地點反向
。另原告尚未婚，根本無需送小孩上課，平時根本少有機會往相片所示地點方向活動
，又何須捨近求遠，拿一袋垃圾去丟呢﹖三、現今各廠商宣傳物品如此泛濫，郵差在
工作量如此沉重情形下，都有誤送信件情事發生，一般人誤收到這些宣傳品，好奇將
它拆開後覺得沒有興趣，當然都將它當垃圾丟棄。四、廢棄物清理法規定「依廢棄物
堆內檢出之信件、住址、姓名等資料告發隨地亂倒垃圾，應經過查證程序確認實際污
染行為人後始得為之。」不知被告所屬稽查人員是經由何許查證過程確認相片上之垃
圾確為原告所為之﹖請判決撤銷一再訴願決定及原處分等語。
被告答辯意旨略謂︰一、大里市自八十七年六月一日起全面實施垃圾不落地沿街清運
垃圾，垃圾定點取消。被告所屬稽查人員於八十七年八月三日下午十五時三十分在大
里市○○路一七五巷旁原垃圾定點，現場從垃圾袋中找到原告姓名之信封，並當場拍
照取證。二、實施垃圾不落地沿街清運，原垃圾定點取消已數月時間。查原告未將垃
圾丟棄取消之垃圾定點，造成環境污染有礙衛生行為，已違反廢棄物清理法第十二條
第一款規定，依同法第二十三條第三款予以告發處分新台幣肆仟伍佰元整，於法並無
不符。三、被告實地查證結果，原告所住處所離違反地點距離約一五○公尺，兩地相
距不遠步行約三至五分鐘，原告所言需十幾分鐘與事實不符。再於八十八年三月三十
一日下午十四時向商業週刊發行部陳小姐查證，證實原告再續訂該週刊編號BW161414
。又原告與父母同住，現未婚無誤但其丟棄垃圾行為並非只限原告才能為之。為此請
駁回原告之訴等語。
    理  由
按「在指定清除地區內嚴禁拋棄紙屑．．．或其他一般廢棄物。違者，處四百元以上
一千五百元以下罰鍰。」分別為廢棄物清理法第十二條第一款、第二十三條第三款所
明定。本件原告任意丟棄廢棄物經被告所屬稽查人員於八十七年八月三日十五時三十
分在台中縣大里市○○路一七五巷旁（崇光國小後門）原垃圾定點處查獲垃圾乙袋，
遂依袋中取出之信件當場拍照存證逕予告發，有設址在台北市之商業週刊社郵寄給原
告信封並已經原告拆封，及照片乙幀附卷可稽，乃據以裁處罰鍰新台幣四、五○○元
。原告提起本訴，為如事實欄所述之主張，惟查本件被告係依前開時地所查獲之垃圾
一袋，經於八十八年三月三十一日向商業週刊發行部查證結果，該垃圾袋內所裝業經
拆封之信封，確為原告所續訂之刊物，原告雖謂伊何苦走路幾十分鐘前往東榮里丟棄
垃圾云云，惟經被告現場勘查後，該已取消之垃圾定點距原告住處僅約一五○公尺，
原告所稱亦與事實不符。該垃圾袋為原告所有，應可認定。從而被告據以裁罰，核無
違誤。一再訴願決定遞予維持，俱無不合。原告仍執前詞爭訟，其訴為無理由，應予
駁回。
據上論結，本件原告之訴為無理由，爰依行政訴訟法第二十六條後段，判決如主文。
中    華    民    國     八十九      年      三      月      十七       日
                    行 政 法 院 第 四 庭
                                審 判 長 評  事      葉  振  權
                                         評  事      吳  錦  龍
                                         評  事      吳  明  鴻
                                         評  事      尤  三  謀
                                         評  事      陳  光  秀
右  正  本  證  明  與  原  本  無  異
                                         法院書記官  張  惠  美
中    華    民    國     八十九      年      三      月      十七       日


司法院資訊處製作；財團法人民間司法改革基金會備份。
